【裁判字號】    89,易,3920
【裁判日期】    891215
【裁判案由】    竊盜
【裁判全文】
臺灣臺中地方法院刑事判決                        八十九年度易字第三九二號
    公  訴  人  台灣台中地方法院檢察署檢察官
    被      告  乙○○
    選任辯護人  李慶松
                黃文皇
右列被告因竊盜案件，經檢察官聲請簡易判決處刑（八十九年度偵字第一五六五七號
），本院台中簡易庭認不宜以簡易判決處刑，移由本院刑事庭改依通常訴訟程序審理
，本院判決如左：
    主  文
乙○○竊盜，累犯，處有期徒刑肆月。
    事  實
一、乙○○前於民國八十五年間，因犯竊盜罪，經台灣高等法院台中分院判處有期徒
    刑一年六月（八十五年度上易字第八○八號），甫於八十七年二月十八日假釋期
    滿執行完畢，仍不知悔改，竟意圖為自己不法之所有，於八十九年九月十五日凌
    晨一時三十許，駕駛業已報廢而註銷車籍附有吊車設備之卡車，侵入台中縣大里
    市○○街中煉實業有限公司（下稱中煉公司）內（業因九二一地震而告停業且無
    人居住），竊取該公司置於廠房內之造模機二台、電風扇一台，得手後旋即駕車
    離去時，惟為大里市西湖里守望相助隊發覺，而於同日凌晨二時許，報警在台中
    縣大里市○○路攔查，當場自其所駕駛之上開卡車上扣得其所竊得之造模機二台
    及電風扇一台（均經發還被害人）
二、案經台中縣警察局霧峰分局報告後，由臺灣臺中地方法院檢察署檢察官聲請簡易
    判決處刑，本院認不宜簡易處刑，而改依通常程序審理。
    理  由
一、訊據被告乙○○固坦承確有於右揭時、地駕駛已報廢而註銷車籍附有吊車設備之
    卡車，吊載造模機二台及電風扇一台而為警查獲之事實，惟辯稱：上開工廠業已
    停工，雜草叢生，伊於工廠圍牆外見有上開物品，誤認為他人丟棄之廢棄物，始
    予吊取等語。但查，被告乙○○所吊取之造模機及電風扇，均係置放於中煉公司
    上開廠房內，並非丟置於廠房之外一節，已據證人即中煉公司人員甲○○於本院
    審理中證實在卷，另被告乙○○前於警訊中業已供承係見中煉公司上開廠房狀似
    廢棄，其乃進入尋找財物等語，參以被告乙○○所吊取之造模機，體積龐大，噸
    位極重，非人力所能搬動，足見上開造模機及電風扇等物品，確係被告乙○○於
    中煉公司廠房內所吊取，而非在圍牆外所取得。又上開造模機價值新台幣（下同
    ）十萬元，電風扇價值二千元，均非低廉器物，復係置放於他人廠房內，顯非廢
    棄物，被告乙○○利用深夜，駕駛業已報廢而註銷車籍附有吊車設備之卡車，進
    入吊取，應係本於為自己不法所有之竊盜犯意而為，所辯尚難採信。本案事證明
    確，被告乙○○竊盜犯行足堪認定。
二、核被告乙○○所為，係犯刑法第三百二十條第一項之普通竊盜罪。又被告乙○○
    前於民國八十五年間，因犯竊盜罪，經台灣高等法院台中分院判處有期徒刑一年
    六月（八十五年度上易字第八○八號），甫於八十七年二月十八日假釋期滿執行
    完畢，有臺灣高等法院被告全國前案紀錄表一份在卷可稽，其於刑之執行完畢五
    年以內再犯本件有期徒刑以上之罪，為累犯，應依刑法第四十七條規定，加重其
    刑。爰審酌被告乙○○行竊地點為他人停工已久之廠房，其犯罪目的、動機在圖
    一己私利，犯罪方法、手段尚屬平和，所竊物品亦已返還被害人，致生危害尚非
    嚴重，犯罪後復能坦承大部分客觀犯行等一切情狀，量處如主文所示之刑。
據上論斷，應依刑事訴訟法第四百五十二條、第二百九十九條第一項前段、刑法第三
百二十條第一項、第四十七條，罰金罰鍰提高標準條例第一條前段，判決如主文。
中      華      民      國    八十九    年     十二     月     十五     日
                                    臺灣臺中地方法院刑事第七庭
                                        法  官  林  宗  成
右正本證明與原本無異。
如不服本判決，應於判決送達後十日內向本院提出上訴狀，上訴於臺灣高等法院臺中
分院( 須附繕本 )。
                                        書記官
中      華      民      國    八十九    年     十二     月     十九     日
附錄本案論罪科刑法條全文
刑法第三百二十條
意圖為自己或第三人不法之所有，而竊取他人之動產者，為竊盜罪，處五年以下有期
徒刑、拘役或五百元以下罰金。


司法院資訊處製作；財團法人民間司法改革基金會備份。
